# 求助陈版主，股权回购处理

提问人：wangzc_ax 时间：2020-11-03 14:33:09
陈版主，您好！以下例子我在论坛看到了您关于股权出让方的处理回复，我想请教的是B公司原股东花费 3600 万元回购B公司51%股权的处理，是否是确认“长期股权投资”3000万元， 600 万元按年度计入“财务费用”？
某上市公司A公司 2017 年以 3000 万元取得B公司51%股权，因B公司未达到业绩目标，约定 2019 年B公司原股东，以3600 万元价款回购A公司持有的B公司51%股份， 3600 万元回购总价款中包括原价款 3000 万元和按同期银行贷款利息（4.75%）计算的资金成本 600 万元。问： 600 万元可以单独作为投资收益或利息收入计入上市公司损益吗？

回答人：chenyiwei
这种情况首先要考虑该交易的目的，是作为一项“明股实债”的投资（A公司从一开始就要求保证其本金安全和取得固定收益），还是仅仅把回购作为一项对赌条款（A公司本意是要享有该部分股权对应的股东权益，将回购条款作为保护性的对赌条款）？
如果是前者，则A公司在投资期间应计提确认利息收入，后续回购作为债权性投资的本息偿还处理。
如果是后者，则A公司应将其作为长期股权投资或者金融资产核算（取决于对被投资企业有无控制、共同控制、重大影响），但不能确认该部分回购导致的应收款，到实际将所持股份处置给原股东时，将回购款 3600 万元与届时金融资产或长投账面价值之间的差额一次性计入投资收益。